臺灣彰化地方法院刑事判決　　　　　　96年度交簡上字第13號
上　訴　人　臺灣彰化地方法院檢察署檢察官
被　　　告　甲○○
上列上訴人因被告業務過失傷害案件，不服本院九十五年度交簡
字第七一號中華民國九十五年十二月二十九日第一審判決（原檢
察官聲請簡易判決處刑案號：九十五年度偵字第七五三０號）及
臺灣南投地方法院檢察署檢察官以事實上同一案件移送併案審理
（九十六年度偵字第一五二號），本院管轄第二審合議庭判決如
下︰
    主  文
上訴駁回。
    事實及理由
一、本案經本院審理結果，認第一審判決認事用法及量刑均無不
    當，應予維持，並引用第一審判決書記載之事實、證據及理
    由（如附件）。
二、本件上訴人上訴意旨略以：本件告訴人乙○○以本件起因係
    民國九十三年八月八日林正岩與楊雅呈結夥強盜案，林佳龍
    恐告訴人告發其妨害司法罪行，遂找上齊成食品有限公司配
    合製造假車禍，欲殺害告訴人滅口，於九十四年九月二日由
    齊成食品有限公司派人在台中市○○路中國醫藥學院第二醫
    療大樓門前坐上告訴人所駕駛之計程車至南投的圓環下車，
    由另一台黑色轎車接應上車後，告訴人即開計程車要回台中
    ，至草屯鎮○○路與稻香路口時，被告即駕駛一輛福斯二．
    五九噸的休旅車，車前加裝金屬鋼製保險桿，並偽裝上Ｂ五
    ─五四五二號車牌，企圖以製造假車禍方式殺人滅口等語為
    由，請求公訴人提起上訴，並撤銷原判決等語。
三、訊據被告甲○○對於上開過失傷害之犯行坦承不諱，核與證
    人即現場處理警員陳進源及製作調查報告表之黃志鵬證述情
    節相符，並有處理交通事故現（草圖）紀錄表、南投縣政府
    警察局Ａ３類道路交通事故調查報告表、行政院國軍退除役
    官兵輔導委員會台中榮民總醫院診斷證明書各一份及照片十
    幀在卷可稽。按汽車行駛時，駕駛人應注意車前狀況，並隨
    時採取必要之安全措施，道路交通安全規則第九十四條第三
    項定有明文。本件被告本應遵守上開規定，且依當時並無不
    能注意之情事，竟疏未注意車前狀況，而追撞同向前方由告
    訴人所駕駛之車牌號碼四九一─ＬＵ號營業小客車後方保險
    桿，致告訴人受有右手肘扭傷之傷害，是以被告對本件車禍
    之發生顯有過失甚明，又告訴人因本件車禍所受之上揭傷害
    ，與被告之過失行為間，具有相當因果關係，本件被告過失
    傷害犯行事證明確。
四、至於告訴人雖認被告係欲殺人滅口，惟按犯罪事實應依證據
    認定之，無證據不得認定犯罪事實，刑事訴訟法第一百五十
    四條第二項定有明文。次按事實之認定，應憑證據，如未能
    發現相當證據，或證據不足以證明，自不能以推測或擬制之
    方法，為裁判基礎；又認定不利於被告之事實，須依積極證
    據，茍積極證據不足為不利於被告事實之認定時，即應為有
    利於被告之認定，更不必任何有利之證據；再刑事訴訟法上
    所謂認定犯罪事實之積極證據，係指適合於被告犯罪事實認
    定之積極證據而言，雖不以直接證據為限，間接證據亦包括
    在內，然而無論直接或間接證據，其為訴訟上之證明，須於
    通常一般之人均不致有所懷疑，而得確信其為真實之程度者
    ，始得據為有罪之認定，倘其證明尚未達到此一程度，而有
    合理之懷疑存在而無從使事實審法院得有罪之確信時，即應
    由法院為諭知被告無罪之判決（最高法院四十年台上字第八
    六號、三十年上字第八一六號、二十九年上字第三一０五號
    、七十六年台上字第四九八六號判例意旨參照）。經查，被
    告與告訴人於本件車禍事故發生前，未曾謀面，亦無何糾紛
    ，且發生車禍時，告訴人有聽到被告所駕駛車輛之剎車聲後
    才發生撞擊，此均為告訴人所是認，復參以告訴人所庭呈之
    車損照片及行政院國軍退除役官兵輔導委員會台中榮民總醫
    院診斷證明書所載告訴人受有右手肘扭傷之傷害，設若被告
    果欲殺害告訴人，又豈會於行將碰撞告訴人所駕駛車輛之際
    急踩剎車以減緩撞擊力，而告訴人所駕駛之營業小客車又豈
    會僅有左後車燈遭撞毀，足認事故發生時之撞擊力已因剎車
    而有所減緩，故實難認被告有何殺人之犯意及犯行。此外，
    本件亦無其他積極證據，足以證明被告確有告訴人所指述之
    殺人未遂罪嫌，此殺人未遂部分亦經檢察官為不另為不起訴
    處分之諭知。原審判決審酌被告過失之程度、告訴人所受之
    傷害、犯後態度等一切情狀，據以論罪科刑，判處拘役三十
    日，並諭知易科罰金之折算標準，核無不當，上訴人指摘原
    判決不當，聲請撤銷原判決云云，為無理由，應予駁回其上
    訴。
據上論斷，應依刑事訴訟法第四百五十五條之一第一項、第三項
、第三百七十三條、第三百六十八條，判決如主文。
本案經檢察官洪英丰到庭執行職務。
中　　華　　民　　國　　96　　年　　3 　　月　　13　　日
                        臺灣彰化地方法院刑事第二庭
                            審判長法官   石馨文
                            法      官   黃齡玉
                            法      官   尚安雅
以上正本證明與原本無異。
本件不得上訴。
中　　華　　民　　國　　96　　年　　3　 　月　　14　　日
                            書  記  官   洪年慶
